臺灣新竹地方法院民事判決　九十二年度小上字第一四號
　　上　訴　人　丙○○
　　訴訟代理人　乙○○
　　被上訴人　　甲○○
右當事人間請求損害賠償事件，上訴人對於中華民國九十二年二月二十七日本院九十
二年度竹小字第三二四號第一審判決不服，提起上訴，本院判決如左：
    主    文
上訴駁回。
第二審訴訟費費用新臺幣柒佰捌拾柒元由上訴人負擔。
    事    實
甲、上訴人方面：
一、聲明：原判決廢棄。
二、陳述：
（一）原判決有違背法令之處：
    (一)按當事人於審判上所為不利於己之自承，有拘束該當事人之效力，法院自應據
      為認定事實及裁判之基礎，最高法院十八年上字第二八三六號判例可資參照。
      查被上訴人曾於九十一年十月二十八日在原審第一次開調解庭時於本院調解室
      陳稱，認為是後面即訴外人趙霖潤駕駛之車輛撞到伊的等語。且於九十一年十
      二月十二日調解庭中，上訴人亦曾抗辯是訴外人趙霖潤撞及被上訴人之車輛，
      而被上訴人亦未提出異議。而上訴人所駕駛之車輛之車前引擎蓋僅一小部份凹
      陷，保險桿大燈方向燈等皆無損害，引擎室亦完整如初，可證明被上訴人的損
      害非由上訴人推撞所造成。故原審判決已違背上開判例，未以被上訴人所為之
      陳述，為判決之依據。
    (二)原審認定機車騎士掉落安全帽與被上訴人之車輛損害間顯無相當因果關係一節
      ，有違反最高法院四十二年台上字第八六五號即重大之過失，僅需用輕微注意
      即可預見之情形，而竟怠於注意，不於注意，或不為相當預防準備者，即屬重
      大過失之判例意旨。且民法第一百八十四條規定，因故意或過失，不法侵害他
      人之權利者，負損害賠償責任。違反保護他人之法律，致生損害於他人者，負
      賠償責任；道路交通安全規則第八十八條亦有安全帽應穩固之規定；刑法第一
      十四條第一項之「應注意且能注意而不注意」、最高法院二十年非字第四十號
      判例「注意義務」，機車騎士應能注意且有義務使安全帽不得輕易掉落及其他
      用路人應可合理期待機車騎士會帶好安全帽之信賴原則。
    (三)原審判決所為之判斷與經驗法則有違，故違背最高法院六十九年台上字第七七
      一號判例，詳述如下：
    (1)原審判決載明：「依警方函送交通事故現場談話紀錄表所示，被告於警訊時陳
      稱：『聽到碰撞聲即踩煞車，已碰到前方車輛，因一時緊張又倒車』、『因聽
      到碰撞聲，隨即踩煞車後碰撞前方車輛至靜止』等語，被告於警訊時即已自承
      其因煞車不及而追撞前車無訛。」。又鑑定人吳宗修證述，依據行車事故所有
      當事人陳述，只有聽到一聲碰撞聲等語。是上訴人既已聽到前車碰撞聲，隨即
      踩煞車後碰撞前方車輛至靜止則應有第二聲，又誠如第二、三、四部車主所言
      「皆煞車靜止後被推撞」，亦應有二聲即本車先被後車推撞尾部、再由車前推
      撞前車尾部之聲音。
    (2)證人潘仁培及趙霖潤均證述，案發時有緊急煞車，則既然第四與第三部車皆陳
      述有緊急煞車之情形，何以地上會無煞車痕？顯見若非其等未煞車，否則即係
      其等在超速駕駛踩下油門而毫無煞車減速的狀況下追撞。原審雖認為本件事故
      當天因地面濕滑，故未留下煞車痕跡，惟依鑑定意見書記載「天候：陰；晨或
      暮光」，且警訊筆錄皆沒有地面濕滑的記載，另承辦警員林文貴到庭證述，天
      候陰天、沒有看見煞車痕，顯見「地面濕滑」係由原審錯誤之自由心證得出。
      又依據「一般公路汽車煞車距離與行車速度及道路摩擦係數對造表」，即使行
      車速度在時速二十公里、瀝青三年以上、路面潮濕的情形下，都會有道路摩擦
      係數與煞車距離的推算，本件事故當時之行車時速為四十公里以上，多輛車均
      有緊急煞車之情形，路面又無潮濕，應會留下煞車痕，原審未審酌此點，實有
      違誤。
    (3)依被上訴人及其他當事人於警訊及原審之證述，均係在其等所駕駛車輛靜止或
      停止的狀況下被推撞，何以同時均無「拖地痕」？
    (4)依證人潘仁培於原審審時之證述可知，其並未證稱所駕駛車輛之保險桿有損壞
      ，僅稱因下雨後行李箱積水才知道有問題，車壞問題是由潘仁培之父去修理。
      況且據上訴人訪查車輛維修廠商之結論，車輛後方的保險桿與後方的行李箱之
      間有間隙，並非一體成型，後保險桿無受損卻要維修後行李箱是毫無道理可言
      。
    (5)上訴人行車時速約在三十至四十公里間，車型為國產小型車（喜美），依鑑定
      意見書上所載「推撞」，依據力學及物理原理，上訴人（Ａ車）車輛的車頭與
      潘仁培（Ｂ車）的車尾應嚴重受損，且上訴人車輛產生的撞擊力會向前逐漸遞
      減（被上訴人之車損應屬輕微），但事實卻剛好相反，上訴人車損輕微，Ｂ車
      車尾完好，而被上訴人車輛在隔著二部車約十公尺外，卻前引擎蓋凹陷、引擎
      室水箱損毀、保險桿擦損、後保險桿內部底盤凹陷致必須切割燒掉才能回復，
      另Ｃ車（趙霖潤駕駛）的車頭亦有相當嚴重的毀損，依據一般常識及修車廠的
      經驗，如此這般的車損應是追撞而非推撞造成。
    (6)案發當時，正值科學園區人員，上下班交通顛峰時間，行車速度每小時約四十
      至五十公里，每部車距約在三至五公尺間，在內車道突然有安全帽掉落，原審
      竟認不會發生行車事故。如依原審判決所載社會通常觀念，後車均保持行車安
      全距離，且注意車前狀況，還會有行車故發生嗎？
    (四)原審判決違背最高法院五十一年台上字第一０一號判例：「法院為判決時，應
      斟酌全辯論意旨及調查證據之結果，以判斷事實之真偽，不得摘拾筆錄中前後
      不符之片段記載，為認定事實之依據」：
    (1)原審認定上訴人不爭執上訴人未保持安全距離乙節，實則上訴人從不曾承認未
      保持安全距離。
    (2)原審認上訴人所駕駛之車輛，前保險桿凹陷並向兩邊隆起，車前蓋微開，且鑑
      定委員吳宗修到庭鑑定稱，以上訴人車輛受損情形來看，並非輕微，保險桿二
      邊開開，引擎蓋稍微開開撞擊並非輕微等語。然上訴人之車子前保險桿凹陷並
      向兩邊隆起、保險桿二邊開開等情形，是上訴人車輛原有的傷痕，而非因本件
      行車事故之新創痕，在事故當時就已經向承辦員警說明，警訊筆錄上亦記載「
      車損部位為車頭部分」。
    (3)潘仁培之證詞前後矛盾，其先證稱「有煞車、車輛打滑、沒有撞到前車」，其
      後證詞卻為「有煞車、有撞到前車」，此部分有庭訊時之錄音帶可證。另潘仁
      培曾表示「車禍的隔日發現頸部受傷頭部不能轉動」，但於九十一年四月二十
      日警訊筆錄時卻無潘仁培受傷之記載，按常理若潘仁培真有受傷，其於車禍當
      時（九十年十二月十八日）、警方訊問時（九十一年四月二十日）均未表示，
      直至其為證人時（九十一年十二月三十日）才表示受傷，顯不合理。此外尚有
      鑑定意見書記載：「傷亡情形：無（傷）亡。」。
    (五)原審判決違背最高法院十八年上字第二０九號判例：「認定事實應憑證據，至
      法院採為認定事實之證據，必於訟爭事實有相當之證明力者而後可，若一種事
      實得生推定證據之效力者，亦必於現行法規有根據，即為現行法規所明認者而
      後可，斷不能以單純論理為臆測之根據，而就訟爭事實為推定之判斷」：
    (1)原審與鑑定委員會皆無法說明「間距」問題，事故現場圖中，各車輛之間距是
      如何造成的？其一是沈哲偉（Ｅ車）車輛煞車停止後，甲○○（Ｄ車）、趙霖
      潤（Ｃ車）、潘仁培（Ｂ車）的車輛追撞後反彈造成的間距；或是其二沈哲偉
      的車輛煞車停止後，甲○○、趙霖潤、潘仁培的車輛在安全的煞車靜止狀態下
      （警方筆錄記載），由上訴人追撞後產生推撞所造成的間距，以上的間距是追
      撞較易產生的情形，亦是本案推撞理論中無法說明之重要關鍵。
    (2)原審與鑑定委員會皆無法說明「車損」問題：如依五部車推撞之力道，應是由
      Ａ車至Ｅ車逐漸遞減，造成損害亦由嚴重（Ａ車）至輕微（Ｅ車），如果是五
      部車追撞之力道，應是由Ａ車至Ｅ車逐漸增加，損害亦由輕微（Ａ車）至嚴重
      （Ｅ車），或各車輛因車距的相異、追撞力道不一，造成損害之輕重亦有所不
      同。然依鑑定意見書所載，Ａ車前方輕微受損、Ｂ車的車頭、車尾受損（潘仁
      培現場曾檢視後表示前後均好好的）、Ｃ車的車前保險桿、引擎蓋及後保險桿
      受損、Ｄ車的車前引擎蓋凹陷、保險桿擦損、後保險桿內部底盤凹陷、Ｅ車的
      車後保險桿受損，可知追撞的損害輕微，推撞的卻損害嚴重，與上開所述常理
      不符。另鑑定委員會鑑定委員吳宗修卻以「修車費的多寡，乃是修車廠技術人
      員的認定，應由技術人員說明」，無法對車損作正確的判斷。
乙、被上訴人方面：
    本件未經言詞辯論程序，被上訴人部分無聲明及陳述可資記載。
    理    由
壹、程序方面：
    按小額程序之第二審判決，依上訴意旨足認上訴無理由者，得不經言詞辯論為之
    ，民事訴訟法第四百三十六條之二十九第二款定有明文。本件爰不經言詞辯論程
    序而為判決。
貳、得心證之理由：
    茲就上訴人所提各項原審判進違背法令之上訴理由論述如下：
一、上開(一)部分：按當事人一造所主張之事實，於他造當事人不利，而他造於訴訟上
    為此事實之陳述者，謂之自認。上訴人主張被上訴人於九十一年十月二十八於本
    院調解室陳稱，認為是後面由趙霖潤所駕駛車輛撞伊的，且上訴人於九十一年十
    二月十二日調解庭時陳明被上訴人認是後面撞伊的，被上訴人亦未表示異議，故
    原審應就上開自認之事實為裁判之基礎云云。查原審九十一年十月二十八日調解
    程序筆錄中，並未記載被上訴人陳述，認本件車禍之發生係其後方第一輛車撞伊
    所導致，此觀原審卷第二四頁至二五頁即明；且原審九十一年十二月十二日行調
    解程序時，乃上訴人主張「我認為是第三部車（即趙霖潤所駕駛之車輛）撞擊所
    致，第三部車與第二部車撞擊都很嚴重，他們為了配合鑑定結果，都向我求償。
    」等語（見原審卷第四九頁），並非如上訴人所主張其有陳明被上訴人認是第三
    輛車撞伊的，而被上訴人未提出異議等情，亦未見該期日審理時被上訴人有對車
    禍之發生係第三輛車所致而為陳述（見原審卷四七頁至五十頁）。況調解程序中
    調解委員所為之勸導及當事人所為之陳述，或讓步，於調解不成立後之本案訴訟
    ，不得採為裁判之基礎，民事訴訟法第四百二十二條定有明文，姑不論自上開二
    次調解程序筆錄中無上訴人所主張之情事，縱被上訴人於調解程序中有為上訴人
    所主張之陳述，依前揭規定，亦不得以該陳述，逕採為判決之依據。是被上訴人
    並無上訴人所主張有上開在訴訟上為不利於己自認之情事，上訴人主張原判決未
    依被上訴人之自認而為判斷基礎，而有違背法令之情形，尚非可採。
二、上開(二)部分：查原審判決係認車禍當時機車騎士掉落與被上訴人車輛損害間，並
    無相當因果關係，故機車騎士對被上訴人之車損，毋庸負責等語，原審判決並未
    論斷該機車騎士掉落安全帽之行為是否涉及過失行為，是上訴人指稱原審判決有
    違道路交通安全規則第八十八條第二項第三款有戴安全帽應予穩固（或封固）之
    規定、刑法第十四條第一項後段關於過失之規定、最高法院四十二年台上字第八
    六五號關於過失標準說明之判例、最高法院二十年非字第四○號關於刑法上過失
    犯認定之判例之情形，容有誤會。另按損害賠償之債，以有損害之發生及有責原
    因之事實，並二者之間，有相當因果關係為成立要件，故原告所主張損害賠償之
    債，如不合於此項成立要件者，即難謂有損害賠償請求權存在，本院四十八年台
    上字第四八一號判例著有明文。又汽車駕駛人對於防止危險發生之相關交通法令
    之規定，業已遵守，並盡相當之注意義務，以防止危險發生，始可信賴他人亦能
    遵守交通規則並盡同等注意義務。若因此而發生交通事故，方得以信賴原則為由
    免除過失責任，最高法院八十四台上字第五三六○判例可資參照，是信賴原則乃
    交通事故當中之駕駛人，就其駕駛行為已盡其注意義務，亦即在無任何違反相關
    法律規定之情形下，始得主張就交通事故之發生，免除其過失責任之一原理原則
    ，而本件原審判決並未以上開信賴原則之適用而認該機車騎士無過失責任，且原
    審已認上訴人違反道路交通安全規則第九十四條第一項、第三項之規定，亦即上
    訴人並未盡其於駕駛車輛時，應保持隨時可以煞停之距離及注意車前狀況之義務
    （見原審判決第六頁倒數第三行至第七頁第三行），是上訴人指稱原審判決有違
    背信賴原則之情形，實非可採。
三、上開(三)部分：上訴人主張原審判決引用上訴人於警訊時之陳述，認上訴人於警訊
    時已自承因煞車不及而追撞前車，另鑑定證人吳宗修亦於原審證稱，依行車故所
    有當事人陳述，只聽到有一聲碰撞聲等語，故依上開情事，理應會有第二聲之碰
    撞聲云云，查原審判決僅係依上訴人於警訊時之陳述，再參酌其餘行事事故當事
    人於警訊及原審審理時之證述，判認上訴人車輛煞車不及而撞及前車之事實，並
    未對事發當時有無第二聲之碰撞聲為任何認定，上訴人指述事發當時理應有第二
    聲之碰撞聲，與原審判決何處有違經驗法則，並未加以敘明，故上訴人以其上開
    指摘認原審判決之判斷有違背經驗法則，顯屬無據。另上訴人指摘案發當時之車
    輛駕駛人均稱有緊急煞車，則為何無煞車痕，惟查證人即事發當時處理之警員林
    文貴於原審審理時已證稱：「（以你經驗此種事故有無煞車痕？）如果地面乾燥
    ，應該會有煞車痕，因為是緊急煞車關係，但車速不夠快也不會有煞車痕，本件
    因為地面濕滑，當天是陰雨天所以沒有留下煞車痕。」等語（見原審卷第一一二
    頁至一一三頁），又本件車禍連同兩造在內之五位當事人雖於警訊中未稱有地面
    濕滑之情形，然其等亦未陳稱肇事路段路面乾燥等語，是原審判決以證人林文貴
    之證述，綜合其他事證加以判斷，認第三輛及第四輛車應有為煞車行為，並無違
    經驗法則。至於台灣省竹苗區車輛行車事故委員會鑑定意見書中所記載為「天候
    ：陰」等字樣，此係以道路交通事故調查報告表所載情形加以紀錄，而證人林文
    貴亦僅證稱當天是陰雨天，故路面呈濕滑狀，並未證稱肇事當時正在下雨，故上
    開記載亦無礙原審依證人林文貴之證述所為之判斷。再一般公路汽車煞車距離、
    行車速度對照表，係交通主管機關參照美國西北大學研究之「車速測定量規」，
    及國內外關於摩擦系數之資料所求出並研訂之數據，以供汽車肇事時，鑑定之參
    考，依該對照表，可從汽車之煞車距離，亦即在路面上所遺留煞車痕跡之長度，
    換算出行車速度，最高法院九十一年台上字第四九八三號判決可資參照。是上開
    對照表僅係作為鑑定交通事故之參考，且該對照表之作用在於以路上遺留之煞車
    痕跡長度，換算出行車速度，並非得以行車速度即得推認路面上必要煞車痕跡，
    故原審判決以證人林文貴之證述，認上訴人所主張因肇事路面無煞車痕即可證上
    訴人前方車並無煞車云云，並不可採，亦無違經驗法則之推論。至於原審判決雖
    認上訴人車輛前方之第一台、第三台、第四台車輛均係在靜止狀態中遭推撞等情
    ，然於此情形遭推撞，是否必然有上訴人所稱之「拖地痕」尚非無疑，且原審判
    決亦未就此部分加以認定，是上訴人主張停止或靜止於其車輛之前方遭推撞，為
    何現場無拖車痕，即稱原審判決有違經驗法則，自非可採。再上訴人主張證人潘
    仁培於原審審理時係證稱：「．．當天外表看不出來（有損壞），我開的是我父
    親的車，保險桿有壞，修理多少錢我不清楚，」、「當時看沒有發現，後來我開
    回去，因下雨後行李箱有積水才知道被撞到有發問題，車壞問題是我父親去修理
    的。」等語即原審卷第六七至六九頁筆錄與實情不符，亦即證人潘仁培並無為保
    險桿有損壞之證言，然此與原審判決何處斷論有違經驗法則亦未見其說明，故其
    空言證人所言與言詞辯論筆錄記載不符，即認原審判決有違經驗法則，實屬有誤
    。復按所謂相當因果關係，係指依經驗法則，綜合行為當時所存在之一切事實，
    為客觀之事後審查，認為在一般情形上，有此環境，有此行為之同一條件，均發
    生同一之結果者，則該條件即為發生結果之相當條件，行為與結果即有相當之因
    果關係。反之，若在一般情形上，有此同一條件存在，而依客觀之審查，認為不
    必皆發生此結果者，則該條件與結果並不相當，不過為偶然之事實而已，其行為
    與結果間即無相當因果關係，最高法院八十七年台上字第一五四號判決可資照，
    上訴人主張原審判決認機車騎士掉落安全帽與本件車禍之發生並無相當因果關係
    ，有違經驗法則云云，然相當因果關係之定義已如前開判決意旨所示，則在一般
    前方機車有安全帽掉落情形發生，若機車後方之車輛，有保持安全距離，並隨時
    注意車前狀況，則即能安全煞停而不致發生追撞前車之結果，且本件於機車後方
    之第一輛汽車至第四輛汽車均已煞停，上訴人所駕駛乃第五輛汽車，是原審判決
    以此認定機車騎士掉落安全帽與本件車禍並無相當因果關係，應無違誤，再縱認
    原審判決認無因果關係乙節有所違誤，而該機車騎士亦應負擔過失責任，該機車
    騎士與上訴人乃負共同侵權行為之連帶損害賠償責任，則亦無解於上訴人所應負
    之損害賠償責任。
四、上開(四)部分：雖原審卷內並未記載上訴人承認未保持安全距離等語，然最高法院
    五十一年台上字第一○一號判例，乃係指法院認定事實時，不得摘拾筆錄中前後
    不符之片段記載為依據，應斟酌全部辯論意旨及調查證據之結，以為判斷，而上
    訴人於原審審理時，陳稱有撞到第四台車等語（見原審卷第四九頁）；其於警訊
    中亦陳稱，發現前方車輛緊煞車，亦亦煞車，當時車速大約低於四十公里。聽到
    碰撞聲即踩煞車，已碰到前方車輛等語（見原審卷第三五頁），而證人潘仁培於
    警訊及原審審理時證稱，發現危時即踩煞車，靜止大約一、二秒左右，即遭後方
    車輛（即上訴人）自小客車撞擊；感覺被撞一次，是後面先撞上來的等語（見本
    院卷第三七頁、第六七頁），是依上開事證，上訴人於肇事當時應未保持安全距
    離而煞車不及撞及前方車輛，此亦經原審判決於理由欄第二段、第五段加以論述
    ，故縱原審判決上開記載容有不適當之處，然既已於理由欄詳加論述上訴人之車
    輛因煞車不及而撞及前車之心證過程，亦與上開判例意旨並無相違之處。次查，
    上訴人於警訊時僅陳稱，車損部位為車頭部分等語（見本院卷第三五頁），其並
    未同時陳明其車輛之前保險桿凹陷並向兩邊隆起及保險桿二邊開開部分，是原有
    之車損，且其於原審歷次開庭時，亦未為上開之陳述，是原審判決以鑑定證人吳
    宗修就上訴人車損情形說明車損情形並非輕微，而予以駁斥上訴人之抗辯，亦與
    上開揭判例無違。又證人潘仁培於原審審理時證稱，看到前車煞車後緊急煞車，
    但車有打滑，但其還是在第三台車前面已經煞住。．．．本來有煞住，是後面車
    撞到其之後才撞到前面的車等語（見原審卷第六七頁），並無上訴人所主張證人
    潘仁培先證稱有煞車，車輛打滑，沒有撞到前車；後又證稱，有煞車，有撞到前
    車之情事。至於潘仁培於警訊時即已陳稱，本人乘客張文娟頸部扭傷（見原審卷
    第三七頁），與其原審審理時證稱，其太太頸部有扭到，自己本身頸部也有扭到
    ，當天覺得後面撞及力道很強，隔天沒有辦法低頭等語（見原審卷第六七頁），
    並無矛盾之處，蓋證人潘仁培於案發後警訊時即已表明其與其太太頸部有受扭傷
    ，於原審審時證述尚屬相符，上訴人指稱潘仁培此部分之敘述有矛盾，尚非可採
    。
五、上開(五)部分：上訴人主張原審與台灣省竹苗區鑑定委員會均無法說明事故發生後
    ，道路交通事故現場圖上所呈現之車距是如何造成一節，原審判決並未就上訴人
    所稱車距之問題為推定或論斷，殊不知上訴人上開主張與最高法院十八年上字第
    二○九號判例即「認定事實應憑證據，至法院採為認定事實之證據，必於訟爭事
    實有相當之證明力者而後可，若一種事實得生推定證據之效力者，亦必於現行法
    規有根據，即為現行法規所明認者而後可，斷不能以單純論理為臆測之根據，而
    就訟爭事實為推定之判斷」意旨，有何相違背之情形。再鑑定證人吳宗修於原審
    理時已證稱，台灣省竹苗區行車事故鑑定委員會鑑定意見是依警方提供之警訊筆
    錄、現場照片、交通事故調查報告表及現場，參酌所有當事人鑑定時所提意見而
    作成。上訴人認為他的車損沒有那麼嚴重，但前方車輛卻受損較嚴重，通例看這
    可能牽涉當時連環撞車情形，各個當事人都有踩煞車，但踩的夠不夠緊有關，還
    有與修車廠如何處理車損也有關係，跟撞擊力道不必然是成正比。．．．至於上
    訴人車輛受損情形來看，並非輕微，保險桿二邊開開，引擎蓋稍微開開撞擊並非
    輕微，上訴人前面之車輛（即證人潘仁培之車輛）比較堅固等語（見原審卷第一
    一四頁至一一五頁），是依上開鑑定證人之證述，在追撞後發生推撞時，每車遭
    撞及之車輛受損狀況及程度尚無必然之規則可循，會因車型、車款及煞停後各車
    之距離等之不同而有不同之受損情形，且證人潘仁培之車輛即位於上訴人正前方
    之車輛車尾部分亦有受損，已據證人潘仁培於原審時證述明確，且證人趙霖潤（
    即證人潘仁培前方，被上訴人後方之車輛）亦於原審理時證述，車輛之前後受損
    均很嚴重等語（見原審卷第六八頁），益見鑑定證人吳宗修上開證述與實情尚屬
    相符，故原審以上開鑑定證人之證言及其他行事故當事人之陳述、現場跡證等一
    切情事為綜合判斷後，認被上訴人之車損確係上訴人之過失行為所造成，再依被
    上訴人所提出之修車單據扣除折舊後計算本件損害賠償額，並無違經驗法則之推
    論及上開最高法院十八年上字第二○九號判例，是上訴人此部分之主張，亦非可
    採。
六、綜上所述，原審判決並無上訴人所指稱之違背法令之情事，且上訴人所提出之上
    訴理由，均顯無理由，已如前述，故上訴人主張原審判決違背法令，求予廢棄改
    判，尚乏所據，爰不經言詞辯論程序以判決駁回之。
七、結論：本件上訴為無理由，依民事訴訟法第四百三十六條之二十九、第七十八條
    ，判決如主文。
中　　　華　　　民　　　國　　九十三　　年　　　八　　　月　　三十一　　日
                                  臺灣新竹地方法院民事第一庭
                                           審判長法官  彭洪英
                                           法　　　官　黃佩禎
                                           法      官  王鳳儀
右為正本，係照原本作成。
本判決不得上訴。
                                             法院書記官　王恬如
中　　　華　　　民　　　國　　九十三　　年　　　十　　　月　　二十五　　日
